【裁判字號】    89,易,4164
【裁判日期】    891215
【裁判案由】    電子遊戲場業管理條例
【裁判全文】
臺灣板橋地方法院刑事判決                        八十九年度易字第四一六四號
    公  訴  人  臺灣板橋地方法院檢察署檢察官
    被      告  丁○○
右列被告因違反電子遊戲場業管理條例案件，經檢察官提起公訴（八十九年度偵字第
一五二六六號），本院判決如左：
    主  文
丁○○違反未依電子遊戲場業管理條例規定辦理營利事業登記者，不得經營電子遊戲
場業之規定，累犯，處拘役伍拾日，如易科罰金以佰元折算壹日。
扣案之電子遊戲機具中國龍貳台；三國戰技、四川省麻將、雷龍、彩京、９９格鬥天
王、坦克車、勇士們、雷電及章魚各壹台，均沒收。
    事  實
一、丁○○前有多次違反公司法之前科，最近一次於民國（下同）八十五年十一月二
    十七日再因違反公司法案件，經本院判處有期徒刑四月，於同年十二月二十六日
    判決確定，並於八十六年三月十二日易科罰金執行完畢。詎丁○○仍不知悔改，
    自八十九年一月初之某日（起訴書略載為自不詳時日）起，擔任設在臺北縣中和
    市○○路七九號中和撞球廣場之負責人，竟未依電子子遊戲場業管理條例規定辦
    理營利事業登記，即於上址之撞球場內設置以電腦方式操縱，產生或顯示聲光影
    像、圖案、動作之電子遊戲機具中國龍二台；及三國戰技、四川省麻將、雷龍、
    彩京、９９格鬥天王、坦克車、勇士們、雷電及章魚各一台等，共計十一台電子
    遊戲機具，供不特定人為益智或娛樂類之遊戲，而經營電子遊戲場業。嗣於八十
    九年四月三日晚間八時四十分許，經警在上址查獲，並扣得中國龍二台；及三國
    戰技、四川省麻將、雷龍、彩京、９９格鬥天王、坦克車、勇士們、雷電及章魚
    各一台，共計十一台電子遊戲機具。
二、案經臺北縣警察局中和分局報告臺灣板橋地方法院檢察署檢察官偵查起訴。
    理  由
一、訊據被告丁○○固供認係上址中和撞球廣場之負責人，並未依電子遊戲場業管理
    條例辦理營利事業之登記，且扣案之十一台電子遊戲機具係在八十九年一月初之
    某日，搬到其經營之撞球廣場內等情屬實在卷，惟矢口否認有被訴之右開犯行，
    辯稱：那十一台機台是之前別人寄放的，伊沒有要經營電子遊戲場業的意思，也
    不知道當時是否有插電，機台是不要的，要賣也賣不到錢云云。經查為警查獲在
    場把玩電子遊戲機具格鬥天王之證人乙○○，於警訊中即指述：當時遊藝場的門
    為半開，所以伊就推門進入把玩，當時有營業且電玩均有插電，每次投幣新臺幣
    （下同）十元，可不限時間玩二次等語（見偵查卷第七頁正、背面），嗣於本院
    調查時仍證稱：直到被警察抓時，機台都有插電，當天只有伊一個人在玩，不可
    以換錢，是純娛樂等語（見八十九年十一月二十四日訊問筆錄）。另據被告亦不
    否認自八十九年三月三十一日起，以二萬六千元之月薪僱用擔任撞球場櫃檯小姐
    之證人甲○○於警訊中證稱：（有無申請營業登記？遊藝場營業多久？）沒有申
    請，伊開始上班時就有在營業乙節無訛（見偵查卷第五頁背面），又證人即查獲
    本件之臺北縣警察局中和分局一組巡官丙○於本院調查時具結證述：經由分局長
    指示而前往現場，在一個小房間內查獲十一台機台，都有插電，門半掩著沒有上
    鎖，當時查獲乙○○在玩機台等情無訛（見八十九年十一月二十四日訊問筆錄）
    ，是以證人乙○○、甲○○及丙○等三人證述之上開情節互核大致相符，且有現
    場照片二幀及扣案之中國龍二台；三國戰技、四川省麻將、雷龍、彩京、９９格
    鬥天王、坦克車、勇士們、雷電及章魚各一台，共計十一台電子遊戲機具在卷可
    資佐證，應認與事實相符而堪以採信，故被告未依電子遊戲場業管理條例辦理營
    利事業之登記，而有經營電子遊戲場業之行為，亦堪予認定，被告空言否認有經
    營電子遊戲場業的意思，及不知扣案電子遊戲機具有無插電云云，應屬事後飾卸
    刑責之詞，洵不足採。至於被告另辯稱扣案之十一台電子遊戲機具，係別人之前
    所寄放云云，惟被告亦自承不知寄放人之真實姓名及年籍資料可供本院調查，則
    其上開辯詞之可信性，已非無疑，復參酌扣案之電子遊戲機具數量多達十一台，
    又確係自被告經營之撞球場房間內起出，以及證人甲○○指述自其上班時起即已
    營業等情，堪認應屬被告所有之物，始與事實相符。是以本件事證明確，被告犯
    行洵堪認定，應予依法論科。
二、查未依電子遊戲場業管理條例規定辦理營利事業登記者，不得經營電子遊戲場業
    ，該條例第十五條定有明文，本件被告丁○○未依上開規定辦理營利事業登記，
    擅自於上址撞球廣場內設置前揭扣案之中國龍等十一台電子遊戲機具，供不特定
    人為益智或娛樂類之遊戲，而經營電子遊戲場業，應依同條例二十二條規定論處
    。末查被告丁○○前於八十五年十一月二十七日因違反公司法案件，經本院判處
    有期徒刑四月，於同年十二月二十六日判決確定，並於八十六年三月十二日易科
    罰金執行完畢，有臺灣高等法院檢察署刑案紀錄簡覆表乙份在卷可參，其於受有
    期徒刑之執行完畢後，五年以內再犯有期徒刑以上之本罪，為累犯，應依刑法第
    四十七條之規定加重其刑。爰審酌被告犯罪之動機、目的、手段、擅自經營電子
    遊戲場業之期間及對社會秩序、公共安全所生損害，與犯罪後猶飾詞卸責之態度
    等一切情狀，量處如主文第一項所示之刑，並諭知易科罰金之折算標準，以資懲
    儆。扣案之電子遊戲機具中國龍二台；及三國戰技、四川省麻將、雷龍、彩京、
    ９９格鬥天王、坦克車、勇士們、雷電及章魚各乙台，均為被告所有之物，已如
    前述，又堪認係供被告犯本罪所用之物，故應依刑法第三十八條第一項第二款規
    定，併為如主文第二項沒收之諭知。
據上論斷，應依刑事訴訟法第二百九十九條第一項前段，電子遊戲場業管理條例第二
十二條，刑法第十一條前段、第四十七條、第四十一條、第三十八條第一項第二款，
罰金罰鍰提高標準條例第二條，判決如主文。
本案經檢察官鄭嘉欣到庭執行職務
中      華      民      國      八十九      年    十二    月    十五    日
                                臺灣板橋地方法院刑事第三庭
                                      法  官    陳志揚
右正本證明與原本無異。
如不服本判決，應於判決送達後十日內向本院提出上訴狀 (應附繕本) ，上訴於
臺灣高等法院。
                                      書記官    陳慶樹
中      華      民      國      八十九      年    十二    月  二十七    日
電子遊戲場業管理條例第十五條
  未依本條例規定辦理營利事業登記者，不得經營電子遊戲場業。
電子遊戲場業管理條例第二十二條
  違反第十五條規定者，處行為人一年以下有期徒刑、拘役或科或併科新臺幣五十萬
  元以上二百五十萬元以下罰金。


司法院資訊處製作；財團法人民間司法改革基金會備份。
